# 求助陈老师: : 新金融工具准则，新财务报表格式下实质保本保收益的结构性存款的列报问题

提问人：sdeech87 时间：2020-01-11 18:25:37
请教陈老师，我看了好几个论坛中的相关帖子。以及其他相关资料。对结构性存款的会计处理及列报还是有一些困惑。尤其是根据 2019 年最新的财务报表格式列报的问题。背景：背景：
公司A 购买了 短期的银行理财产品（ 3 个月以内），其收益条款约定 收益率=保本收益率 1% + 浮动收益率。
浮动利率参考：伦敦交易所美元 6 个月的LIBOR
如果 0%
我的分析：
我查询了近 5 年 6 个月美元LIBOR，未超出过 0%-4%的区间。最近一次超出0%-4%的区间是在 2008 年金融危机的时候。
我认为尽管曾经出现过超出区间的情况，但是近些年再也没有发生过。
所以其挂钩条款的变量区间几乎是不可能出现的，本质上就是保本保收益，只是形式上做成不保本保收益的产品。
该理财产品可以通过SPPI测试，可以以摊余成本计量。
问题：问题：
根据财会〔 2019 〕 6 号文最新财务报表列报格式。
1.该理财产品在货币资金（参考定期存款） 还是 其他流动资产下列示？
如果在货币资金下列示，是列示为银行存款？ 如果本金列示为银行存款，那么利息是不是也列示为银行存款款？因为新的财务报表格式应收利息只是当年到期未收回的利息。
如果列示在其他流动资产，本金和利息是不是都列示在其他流动资产？
2.利润表是作为利息收入 还是 投资收益？
3.现金流量表上是否属于现金等价物？
4.如果公司A希望整体列示为交易性金融资产是不是也可以勉强接受？还是必须要调整？因为毕竟曾经有过超出区间的情况（ 2008 年）。

回答人：chenyiwei
1 、可以列示为货币资金。
2 、本金可以作为银行存款或者其他货币资金。利息列示为其他流动资产。
3 、利润表上列入投资收益。
4 、也可以勉强接受。但准则应用指南中也提到“如果合同现金流量特征仅对金融资产的合同现金流量构成极其微小的影响，则不会影响金融资产的分类。要作出此判断，企业必须考虑合同现金流量特征在每一会计期间的潜在影响以及在金融工具整个存续期内的累积影响。此外如果合同现金流量特征（无论某一会计期间还是整个存续期）对合同现金流量的影响超过了极其微小的程度，企业应当进→步判断该现金流量特征是否是不现实的。如果现金流量特征仅在极端罕见、显著异常且几乎不可能的事件发生时才影响该工具的合同现金流量，那么该现金流量特征是不现实的。如果该现金流量特征不现实，则不影响金融资产的分类。”。